臺灣臺北地方法院民事裁定
110年度小上字第141號
上  訴  人  鄭喬云
被  上訴人  蘇美菁
上列當事人間請求侵權行為損害賠償事件，上訴人對於民國110
年8月18日本院新店簡易庭110年度店小字第340號小額訴訟程序
第一審判決提起上訴，本院裁定如下：
    主  文
上訴駁回。
第二審訴訟費用新臺幣壹仟伍佰元由上訴人負擔。 
    理  由
一、按對於小額程序之第一審裁判之上訴，非以其違背法令為理
    由，不得為之；其上訴狀內應記載上訴理由，並表明原判決
    所違背之法令及其具體內容，暨依訴訟資料可認為原判決有
    違背法令之具體事實，民事訴訟法第436條之24第2項、第43
    6條之25分別定有明文。又依民事訴訟法第436條之32第2項
    準用第468條及第469條第1至5款之規定，所謂判決違背法令
    係指判決不適用法規或適用不當者而言，且判決有同法第46
    9條第1款至第5款情形之一者，為當然違背法令。是當事人
    以小額程序之第一審判決違背法令為理由提起上訴時，就原
    判決如何不適用法規或適用法規不當，其上訴狀或理由書應
    有具體之指摘，並揭示該法規之條項或其內容，若係成文法
    以外之法則，應揭示該法則之旨趣，倘為司法院解釋或最高
    法院之判例，則應揭示該判解之字號或其內容，如依民事訴
    訟法第469條第1款至第5款所列各款事由提起上訴者，其上
    訴狀或理由書應揭示合於該條款之事實，若小額訴訟程序上
    訴人之上訴狀或理由書未依上述方法表明者，自難認已對原
    判決之違背法令有具體之指摘，其上訴即不合法（最高法院
    71年台上字第314號裁判意旨參照）。而依民事訴訟法第436
    條之32第2項規定，第469條第6款之判決不備理由或理由矛
    盾之當然違背法令於小額事件之上訴程序並不準用。是於小
    額事件中所謂違背法令，並不包含認定事實錯誤、取捨證據
    不當或就當事人提出之事實或證據疏於調查或漏未斟酌之判
    決不備理由情形。又依民事訴訟法第436條之32第2項準用同
    法第471條第1項之上訴法律審（第三審）之規定，小額訴訟
    程序之上訴人若未於提起上訴後20日內提出如上所述之合法
    上訴理由書於第二審法院，第二審法院無庸命其補正，即得
    依同法第436條之32第2項準用同法第444條第1項前段之規定
    ，逕以裁定駁回之。
二、本件上訴意旨略以：上訴人未居住在新北市○○區○○路000巷0
    弄0號2樓，故未收到原審開庭通知，嗣於民國110年8月底至
    上址收信，領取原審判決書後，始知原審曾於同年月2日開
    庭，故上訴人實係因不知情而無法出庭；上訴人主張被上訴
    人之侵權行為，皆屬事實，被上訴人於107年至109年間，多
    次於上訴人在校依法執行職務、工作、教學及會議討論等時
    間，對上訴人拍桌暴罵、羞辱謾罵，並蓄意刁難上訴人請假
    ，被上訴人已嚴重干擾上訴人課程進行、妨礙上訴人教學工
    作，甚至於上課時間衝進教室，將學生趕離，嚴重侵害學生
    上課學習權益，而被上訴人已遭多位學生家長以不適任教情
    事陳情投訴，然被上訴人始終矢口否認，目前已有家長至地
    檢署提告，可見上訴人主張皆為事實；上訴人因長期遭被上
    訴人職場暴凌，貶損上訴人之教師人格聲譽，致上訴人身心
    痛苦異常，而出現焦慮、失眠、頭痛、婦科疾病加劇等情形
    ，生理及精神健康皆遭受顯著損害等語。故為此聲明上訴，
    請求廢棄原判決等語。
三、經查：
　㈠上訴人雖主張其未收到原審開庭通知云云，惟依原審卷內資
    料可知，原審曾對上訴人之住所地「新北市○○區○○路000巷0
    弄0號2樓」送達110年8月2日言詞辯論期日通知書，前揭訴
    訟文書於110年7月8日寄存送達於前述地址所轄之新北市政
    府警察局永和分局永和派出所，有送達證書附卷可稽（見原
    審卷第57頁），而該址為上訴人之戶籍地址，亦有上訴人個
    人戶籍資料查詢結果在卷可參（見原審卷第23頁），上訴人
    亦於民事上訴理由狀陳明其住所位在該址（見本院卷第13頁
    ），足見原審已依民事訴訟法第138條寄存送達規定對上訴
    人送達110年8月2日言詞辯論期日通知書，應認已生合法送
    達之效力，至上訴人究於何時前往領取應受送達之文書，或
    並未前往領取，該文書嗣經退還原送達法院，於送達之效力
    均無影響（最高法院89年度台聲字第13號裁定意旨參照），
    故上訴人空言主張其未收到原審開庭通知云云，應非可採。
     　　　
　㈡準此，上訴人雖對原審判決提起上訴，惟核其上訴狀所載之
    上訴理由，無非係對原審判決所認定之事實有所爭執，究非
    法律適用問題，核屬於事實審法院取捨證據、認定事實之職
    權範圍，此應由事實審法院斟酌全辯論意旨及調查證據之結
    果，依自由心證判斷之，上訴人既未於上訴理由狀內具體指
    出原審判決有何違背法令或不當適用法規之情事，復未敘明
    原審判決所違反之法令條項或其內容有何判決違背法令之具
    體事實，則揆諸前揭法律規定與說明，自不得謂上訴人已合
    法表明上訴理由，是本件上訴顯難認為合法，自應予駁回。
四、本件第二審訴訟費用，應依民事訴訟法第436條之32第1項準
    用同法第436條之19條第1項，確定其數額為新臺幣1,500元
    ，應由上訴人負擔。
五、依民事訴訟法第436條之32第1項、第2項、第444條第1項前
    段、第471條第1項、第95條、第78條、第436條之19第1 項
    ，裁定如主文。
中　　華　　民　　國　　110 　年　　11　　月　　15　　日
                  民事第五庭審判長法  官  匡  偉
　　　　　　　　　                法  官  陳乃翊
　　　　　　　　　                法　官  王唯怡
以上正本係照原本作成。
本裁定不得抗告。
中　　華　　民　　國　　110 　年　　11　　月　　15　　日
                                  書記官  鞠云彬